# 长期股权投资问题

提问人：xupeiy 时间：2011-05-25 07:23:58
请教各位老师：A公司控股B公司 1 亿，占60%股权，B公司报表反映长期股权投资有 1 亿元，分别是对A公司有 3000 万元投资，对C公司投资 5100 万元，占股份的51%，对D公司也有 1900 万元投资，请教A公司合并报表反映的长期股权投资应该怎么核算？谢谢各位老师帮忙解答！

回答人：chenyiwei
如果没有其他特殊情况，所涉及的各被投资公司均完全按照股权比例确定各股东的表决权，并且涉及财务、经营决策的事项都是过半数通过，则： 1 、B公司应可控制C公司，应把C公司纳入合并范围，A公司的合并报表层面不反映对C公司的长期股权投资。 2 、不清楚B公司与D公司之间的关系的性质，应根据对D公司有无控制、共同控制或重大影响确定处理方案。 3 、B公司所持有的A公司的股权，在合并报表层面属于库藏股，应按该部分股权的取得成本列入合并资产负债表上的“库藏股”项目。以后如果这部分库藏股由B公司对外出售，则合并报表层面视同库藏股的重新发行，将出售价格与取得成本之间的差额计入资本公积处理。